sv: Utlösningstyp: Utbytbar; Ej utbytbar; Övrigt
el: Τύπος διαδρομής: Εναλλάξιμος βρόχος; Εναλλάξιμος βρόχος; Άλλο
zh-TW: 行程類型: 互換式; 不可互換式; 其他
nl: Triptype: Verwisselbaar; Niet uitwisselbaar; Andere
en: Trip type: Interchangeable; Non-interchangeable; Other
de: Auslösungstyp: Austauschbar; Nicht austauschbar; Sonstiges
pl: Typ wycieczki: Wymienny; Niewymienny; Inne
ru: Тип размыкателя: Взаимозаменяемый; Невзаимозаменяемый; Другой
hr-HR: Vrsta okidanja: Međusobno zamjenjivo; Međusobno nezamjenjivo; Ostalo
sk-SK: Typ vypínača: Zameniteľný; Nezameniteľný; Iné
nb: Turtype: Utskiftbar; Ikke-utskiftbar; Annet
th: ประเภทการเดินทาง: เปลี่ยนชิ้นส่วนได้; เปลี่ยนชิ้นส่วนไม่ได้; อื่นๆ
vi: Loại cơ cấu nhả: Có thể hoán đổi; Không thể hoán đổi; Khác
ro-RO: Tip declanșare: Interschimbabil; Neinterschimbabil; Altele
tr: Trip Türü: Değiştirilebilir; Değiştirilemez; Diğer
fr: Type de circuit: Interchangeable; Non-interchangeable; Autre
es: Tipo de disparo: Intercambiable; No intercambiable; Otros
lt-LT: Išjungimo bloko tipas: Keičiamas; Nekeičiamas; Kita
hu: Kioldó típusa: Felcserélhető; Nem felcserélhető; Egyéb
ja: トリップの種類: 交換可能; 交換不可; その他
pt-BR: Tipo de mecanismo: Intercambiável; Não intercambiável; Outro
zh-CN: 开关类型: 可互换; 不可互换; 其他
fi: Matkatyyppi: Vaihdettavissa; Ei vaihdettavissa; Muu
cs: Typ vypínací jednotky: Vyměnitelný; Nevyměnitelný; Jiné
pt-PT: Tipo de disparador: Intercambiável; Não intercambiável; Outro
ko: 트립 유형: 교체 가능; 교체 불가능; 기타
da: Turtype: Udskiftelig; Ikke-udskiftelig; Andet
bg-BG: Тип изключване: Взаимозаменяемо; Невзаимозаменяемо; Други
sl-SI: Vrsta odklopa: Zamenljivo; Nezamenljivo; Drugo
it: Tipo di salto: Intercambiabile; Non intercambiabile; Altro